臺灣臺中地方法院刑事判決　　　　　　　100年度易字第679號
公　訴　人　臺灣臺中地方法院檢察署檢察官
被　　　告　張德模
上列被告因竊盜案件，經檢察官提起公訴（100年度偵字第1306
號），被告於準備程序中就被訴事實為有罪之陳述，本院於聽取
當事人之意見後，經裁定改以簡式審判程序審理，判決如下：
    主    文
張德模結夥三人以上、攜帶兇器竊盜，累犯，處有期徒刑柒月。
    犯罪事實及理由
一、本案除檢察官起訴書犯罪事實欄一第三行記載「（上2人均
    另提起公訴）」更正為「（其等二人業經本院另案以100年
    度易字第201號各判處有期徒刑7月在案」、第七行起記載「
    由陳嘉浤、張德模下車，2人以」更正為「由段醒華在車上
    接應，陳嘉浤於車外把風，張德模則持」等語，及證據部分
    增列被告張德模於本院審理時之自白外，其餘犯罪事實及證
    據均引用檢察官起訴書之記載（如附件）。
二、論罪科刑：
  (一)新舊法比較：查刑法第三百二十一條業經總統於一百年一月
    二十六日以華總一義字第一○○○○○一五五六一號令公布
    修正，並於同年月二十八日施行，本件被告前揭行為時刑法
    第三百二十一條加重竊盜罪規定為：「犯竊盜罪而有左列情
    形之一者，處六月以上、五年以下有期徒刑：一於夜間侵入
    住宅或有人居住之建築物、船鑑或隱匿其內而犯之者。二毀
    越門扇、牆垣或其他安全設備而犯之者。三攜帶兇器而犯之
    者。四結夥三人以上而犯之者。五乘火災、水災或其他災害
    之際而犯之者。六在車站或埠頭而犯之者。前項之未遂犯罰
    之。」修正後之刑法第三百二十一條則規定為：「犯竊盜罪
    而有下列情形之一者，處六月以上、五年以下有期徒刑，得
    併科新臺幣十萬元以下罰金：一侵入住宅或有人居住之建築
    物、船艦或隱匿其內而犯之者。二毀越門扇、牆垣或其他安
    全設備而犯之者。三攜帶兇器而犯之者。四結夥三人以上而
    犯之者。五乘火災、水災或其他災害之際而犯之者。六在車
    站、埠頭、航空站或其他供水、陸、空公眾運輸之舟、車、
    航空機內而犯之者。前項之未遂犯罰之。」是被告行為後法
    律已有變更，依刑法第二條第一項比較上述修正前、後之刑
    罰法律，修正後之法律並未有利於被告，自適用被告行為時
    之舊法即修正前刑法第三百二十一條之規定。
  (二)按刑法上所謂結夥三人以上係指有共同犯罪之故意，結為一
    夥而言，把風行為，在排除犯罪障礙，助成犯罪之實現，在
    合同意思範圍內分擔犯罪行為之一部，故亦係共同正犯而應
    計入結夥之內。本案被告夥同共犯段醒華、陳嘉浤至臺中市
    ○區○○○路八六巷八三號前行竊，其中共犯段醒華、陳嘉
    浤雖分別在段醒華所駕駛之車上接應及該車外把風，惟依上
    開說明，自當係結夥三人以上竊盜。按刑法上所謂兇器，其
    種類並無限制，凡客觀上對於人之生命、身體、安全構成威
    脅，具有危險性之兇器均屬之，且祇須行竊時攜帶此種具有
    危險性之兇器為已足，並不以攜帶之初有行兇之意圖為必要
    （最高法院七十九年臺上字第五二五三號判例參照）。且按
    扳手、鉗子、起子等物，客觀上均足對人之生命、身體、安
    全構成威脅應認為行兇器具，持以行竊應成立加重竊盜罪（
    最高法院七十六年度臺上字第三九二九號判決參照）。被告
    持以供本案竊盜犯行所用之六角扳手一支，係被告所有，業
    據被告於本院審理時陳明在卷，該扳手自屬鐵製材質、質地
    堅硬之物，足認客觀上對人之生命、身體、安全構成威脅，
    顯係具有危險性之兇器無訛。是核被告所為，係犯修正前刑
    法第三百二十一條第一項第四、三款之結夥三人以上、攜帶
    兇器加重竊盜罪。
  (三)被告與共犯段醒華、陳嘉浤間就上開犯行，有犯意聯絡，行
    為分擔，均為共同正犯。
  (四)又被告前因竊盜案件，經本院以九十七年度易字第三二八號
    判決判處有期徒刑八月確定，入監執行後，業於九十八年二
    月九日縮刑期滿執行完畢乙節，有臺灣高等法院被告前案紀
    錄表、臺灣臺中地方法院檢察署刑案資料查註紀錄表在卷可
    按，其受有期徒刑之執行完畢，五年以內故意再犯本案有期
    徒刑以上之罪，為累犯，應依刑法第四十七條第一項之規定
    ，加重其刑。
  (五)爰審酌被告張德模前有多次經法院判處罪刑之刑事前科素行
    ，有臺灣高等法院被告前案紀錄表附卷可稽，其時值壯年，
    不思循正途以謀正當利益，竟結夥三人以上以攜帶兇器之方
    式而為本案竊盜犯行，犯罪手段非屬平和，亦危害社會治安
    秩序，再兼衡酌被告犯後於本院審理時尚知醒悟、坦承犯行
    ，及其犯罪之動機、目的、手段、竊得財物之價值等一切情
    狀，量處如主文所示之刑，以示懲儆。
  (六)至供本案竊盜犯行所用前開六角扳手一支，為共犯陳嘉浤所
    有之物，固經被告於本院審理時陳明在卷，惟該扳手未據扣
    案，且所在不明，亦據被告陳明在卷，堪認業已滅失，爰不
    宣告沒收，併予敘明。
三、應適用之法條：依刑事訴訟法第二百七十三條之一第一項、
    第二百九十九條第一項前段、第三百十條之二、第四百五十
    四條第二項，刑法第二條第一項前段、第二十八條、（修正
    前）第三百二十一條第一項第四款、第三款、第四十七條第
    一項，判決如主文。
中    華    民    國   100    年    3     月    23    日
                  刑事第十四庭    法  官  何世全
以上正本證明與原本無異。
如不服本判決，應於收受送達後10日內向本院提出上訴書狀，並
應敘述具體理由；其未敘述上訴理由者，應於上訴期間屆滿後20
日內向本院補提理由書（均須按他造當事人之人數附繕本）「切
勿逕送上級法院」。
                                  書記官  陳建分
中    華    民    國   100    年    3     月    23    日
附錄論罪科刑法條：
修正前刑法第三百二十一條
犯竊盜罪而有左列情形之一者，處六月以上、五年以下有期徒刑
：
一、於夜間侵入住宅或有人居住之建築物、船艦或隱匿其內而犯
    之者。
二、毀越門扇、牆垣或其他安全設備而犯之者。
三、攜帶兇器而犯之者。
四、結夥三人以上而犯之者。
五、乘火災、水災或其他災害之際而犯之者。
六、在車站或埠頭而犯之者。
前項之未遂犯罰之。